【裁判字號】    90,易,1274
【裁判日期】    900705
【裁判案由】    違反保護令等
【裁判全文】
臺灣桃園地方法院刑事判決                          九十年度易字第一二七四號
    公  訴  人  臺灣桃園地方法院檢察署檢察官
    被      告  甲○○  男五十.
                        住桃園.
                        身分證.
右列被告因違反家庭暴力防治法等案件，經檢察官提起公訴（九十年度偵字第六二三
四號），本院判決如左：
    主  文
甲○○違反法院禁止實施家庭暴力通常保護令裁定之規定，處拘役貳拾日，如易科罰
金，以參佰元折算壹日。緩刑參年，緩刑期內付保護管束。
    事  實
一、甲○○係丙○○之夫，二人間具有家庭暴力防治法第三條所定之家庭成員關係。
    甲○○曾於八十九年六月十二日經臺灣桃園地方法院依家庭暴力防治法第十三條
    規定，以八十九年度家護字第九十八號民事通常保護令裁定令其不得對丙○○實
    施身體或精神上之不法侵害，有效期間為拾個月，自裁定日八十九年六月十二日
    起至九十年四月十一日期滿。詎甲○○竟於保護令有效期間內之九十年三月十日
    上午十時四十分許，在桃園縣中壢市○○路○段五五號住處房間，與丙○○因細
    故發生口角，竟基於妨害他人行使權利之故意，以身體擋住房門阻止丙○○離去
    ，丙○○遂改自緊連房間之廁所處離開，至其子乙○○房間打電話報警，甲○○
    見狀跟進，並動手毆打丙○○（傷害部分業經撤回告訴）。經乙○○勸阻後，甲○○離去時，在門口鞋櫃上，見丙○○置放該處之機車、房間及住處鐵門鑰匙，
    竟基於妨害他人行使權利之故意，將該串鑰匙取走，妨害丙○○使用機車、出入
    住家之自由，違反法院所為前述裁定。
二、案經桃園縣警察局中壢分局報請臺灣桃園地方法院檢察署檢察官偵查起訴。
    理  由
一、訊據被告甲○○，矢口否認有何妨害告訴人丙○○自由，違反保護令之犯行，辯
    稱：伊並沒有打告訴人也沒有拿走告訴人的鑰匙云云。惟查右揭事實業據告訴人
    於警訊、偵查中指述綦詳，並於本院審理中陳稱：「．．．我要從房門出去，但
    他用身體堵住房門，不讓我出去，我就從另一往廁所的門穿過廁所出去，出去到
    我兒子房間打電話，當時我兒子正在睡覺，我打電話到警局報警，他進來，我兒
    子見狀，站在我後面，他仍越過我兒子，打我背部，打完之後，他就出去，看見
    我放在廁所外小鞋櫃上機車、房間鑰匙及住處鐵門遙控器，他就拿走，我因而無
    法出門，後來警察就來處理。」等語。核與證人乙○○到庭證述：「我當時在睡
    覺，我母親進我房間，說要打電話，後來我父親進來，我認為他是要打我母親，
    我就擋在她們二人中間，我父親越過我打我母親後就出去了。我母親從我房間出
    去後又回來，說鑰匙被我父親拿走，我去他們房間看，門是鎖著，我穿過廁所進
    去，裡面無人也沒有鑰匙，我回我房間，從窗戶看外面，我父親車子不在，後來
    我就到外面找我父親，也沒有找到，我再回家時，我母親已到警局去了。」等語
    相符。此外，復有臺灣桃園地方法院民事通常保護令、桃園縣警察局中壢分局保
    護令執行記錄表在卷可稽。被告上開所辯，乃卸責之詞，不足採信。是以本件事
    證明確，被告之犯行洵堪認定。
二、查被告係被害人所聲請依家庭暴力防治法核發保護令之相對人。其於收受並被執
    行保護令後，以強暴手段妨害告訴人行使權利，同時違反本院八十九年度家護字
    第九八號民事通常保護令所為禁止實施家庭暴力行為之裁定，所為分別係犯刑法
    第三百零四條第一項之強制罪及家庭暴力防治法第五十條第一款之違反保護令罪
    。被告係以一行為同時觸犯上開二罪名，應依想像競合犯之規定，從一重之家庭
    暴力防治法第五十條第一款之違反保護令罪處斷。爰審酌被告之素行、犯罪之動
    機、目的、手段、所生之危害及犯罪後之態度等一切情狀，量處如主文所示之主
    刑，並諭知易科罰金之折算標準，以資懲儆。又查被告前未曾受有期徒刑以上刑
    之宣告，有台灣桃園地方法院檢察署刑案資料查註紀錄表一紙在卷可稽，其經此
    教訓後，應知所警愓而無再犯之虞，本院綜核各情，認上開有期徒刑之宣告，已
    足策其自新，所宣告之刑，以暫不執行為適當，爰併諭知緩刑三年，以啟向上。
    緩刑期內，並依家庭暴力防治法第三十條第一項規定，付保護管束。
據上論斷，應依刑事訴訟法第二百九十九條第一項前段、家庭暴力防治法第五十條第
一款、第三十條第一項，刑法第十一條、第三百零四條第一項、第五十五條、第四十
一條第一項前段、第七十四條第一款，罰金罰鍰提高標準條例第一條前段、第二條，
判決如主文。
本案經檢察官鄭重文到庭執行職務
中      華      民      國      九十      年    七    月        五      日
                                      臺灣桃園地方法院刑事第二庭
                                          法  官  王  兆  飛
右正本證明與原本無異。
如不服本判決，應於判決送達後十日內向本院提出上訴狀( 應附繕本 )，上訴於
臺灣高等法院。
                                          書記官  宋  翠   玲
中      華      民      國      九十      年    七    月        五      日
附本件論罪科刑依據之法條：
家庭暴力防治法第五十條
違反法院依第十三條、第十五條所為之下列裁定者，為本法所稱之違反保護令罪，處
三年以下有期徒刑、拘役或科或併科新台幣十萬元以下罰金︰
一  禁止實施家庭暴力行為。
二  禁止直接或間接騷擾、接觸、通話或其他連絡行為。
三  命遷出住居所。
四  遠離住居所、工作場所、學校或其他特定場所。
五  命完成加害人處遇計畫：戒癮治療、精神治療、心理輔導或其他治療
    、輔導。
刑法第三百零四條
以強暴、脅迫使人行無義務之事或妨害人行使權利者，處三年以下有期徒刑、拘役或
三百元以下罰金。


司法院資訊處製作；財團法人民間司法改革基金會備份。
